臺灣高雄地方法院民事判決　　　　　　110年度勞訴字第111號
原　　　告　劉儀筠　

被　　　告　鄭立鍵　

上列被告因妨害名譽案件（110 年度簡字第1272號），經原告提
起刑事附帶民事訴訟，請求損害賠償（110 年度審附民字第228
號），本院刑事庭裁定移送，本院於民國（下同）110 年9 月29
日言詞辯論終結，判決如下：
    主  文
一、被告應給付原告新台幣（下同）1 萬2,000 及自110 年4 月
    21日起至清償日止，按週年利率5 ％計算之利息。
二、原告其餘之訴駁回。
三、訴訟費用由被告負擔。
四、本判決原告勝訴部分得假執行；但被告如以1 萬2,000 元為
    原告預供擔保，得免為假執行。
    事實及理由
一、原告主張：被告在勞資爭議調解過程中，對其辱罵，請求賠
    償非財產上損害。並聲明：被告應給付原告70萬元及自起訴
    狀繕本送達翌日起至清償日止，按週年利率5 ％計算之利息
    。
二、被告抗辯：原告請求精神賠償，我自己也有精神問題，且原
    告之前管理我公司帳款不清楚，也沒有寫交接單，並跟其他
    員工講一些有的沒的，我不知道是否也要對原告提告，我不
    願意給原告任何一毛錢，為何一個髒話就判給原告精神賠償
    ，刑事部分我當時懶的辯解。並聲明：原告之訴駁回。
三、兩造之不爭執事項：
  1.被告為原告之前雇主，2 人於108 年6 月12日下午2 時30分
    許，在高雄市前鎮區鎮中路6 號之勞工局調解委員會702 室
    進行勞資糾紛調解時，被告在多數人可共見共聞之上開會議
    室內，對原告辱罵「幹你娘」、「垃圾」等語。
  2.本院刑事庭法官認為被告上開行為，是基於公然侮辱之犯意
    辱罵聲請人，足以貶損原告之人格及社會評價，且被告對上
    開犯行坦承不諱，參酌其他證據，因而判決被告「犯公然侮
    辱罪，處拘役20日，如易科罰金，以1,000 元折算1 日」。
四、本院之判斷：
  1.原告可否請求被告賠償非財產上損害：
    因故意或過失，不法侵害他人之權利者，負損害賠償責任；
    不法侵害他人之身體、健康、名譽、自由、信用、隱私、貞
    操，或不法侵害其他人格法益而情節重大者，被害人雖非財
    產上之損害，亦得請求賠償相當之金額，民法第184 條第1
    項前段、第195 條第1 項前段分別定有明文。兩造不爭執被
    告對原告有如上所述，在多數人可共見共聞之勞資爭議會場
    ，對原告辱罵「幹你娘」、「垃圾」之不法行為，經本院刑
    事庭判決被告犯公然侮辱罪，被告亦自承已繳交罰金完畢（
    見本院卷第32頁言詞辯論筆錄），則被告不法侵害原告之名
    譽，且情節重大，應可認定。依上開規定，原告當得請求被
    告賠償所受之非財產上損害。
  2.被告所辯有無理由：
    被告雖如上辯稱在兩造勞動契約關係中，原告對其亦造成不
    利之影響，但此部分屬被告是否提告求償之問題，況被告僅
    作抽象辯解，並未具體說明，亦未作抵沖抗辯，是認所辯對
    本件原告之請求判斷，並無影響。
  3.原告得請求之金額：
    本院審酌被告係以口出「幹你娘」、「垃圾」等語之方式謾
    罵，而非就可貶抑之事實作具體陳述，一般而言，主要顯現
    的是被告本身之教養，及其待人處事之輕忽態度，相信因本
    件被告之不法行為，在場人事對原告所可能產生之不良印象
    有限，反之，對被告可能產生之不良印象遠高於原告，但原
    告被人直指上開罵語，心理上亦受有某程度之傷害等情，及
    兩造之學經歷、財產、收入情形（見本院卷第33頁言詞辯論
    筆錄中兩造之陳稱【均為對造所不爭執，堪信為真實】、第
    15至21頁兩造109 年稅務電子閘門財產所得調卷明細表），
    認原告得請求被告賠償之非財產上損害金額，以認定1 萬2,
    000 元為適當。
五、綜上所述，原告所訴於1 萬2,000 元及自起訴狀繕本送達被
    告翌日之110 年4 月21日起至清償日止，按週年利率5 ％計
    算之法定遲延利息範圍，於法有據，應予准許，超過上開範
    圍之所訴，於法無據，不應准許。又本件原告勝訴部分，屬
    法院就勞工給付請求所為雇主敗訴之判決，依勞動事件法第
    44條第1 項規定，應依職權宣告假執行，並依同條第2 項規
    定，宣告被告得預供擔保免為假執行。
六、據上論結，原告之訴為一部有理由，一部無理由，判決如主
    文。
中    華    民    國  110     年    10    月    13    日
                      勞動法庭  法  官  鄭峻明
以上正本係照原本作成。
如對本判決上訴，須於判決送達後20日內向本院提出上訴狀。如
委任律師提起上訴者，應一併繳納上訴審裁判費。
中    華    民    國   110    年    10    月    19    日
                                書記官  洪光耀